臺灣臺中地方法院刑事判決　　　　　　　94年度訴字第3632號
公　訴　人　臺灣臺中地方法院檢察署檢察官
被　　　告　甲○○
上列被告因毒品危害防制條例案件，經檢察官提起公訴（94年度
毒偵字第5181號），復經本院合議庭裁定由受命法官獨任行簡式
審判程序，本院判決如下：
    主    文
甲○○連續施用第一級毒品，累犯，處有期徒刑玖月，扣案之海
洛因壹包（毛重零點貳公克）沒收銷燬之，扣案之注射針筒壹支
沒收；又施用第二級毒品，累犯，處有期徒刑陸月。應執行有期
徒刑壹年壹月，扣案之海洛因壹包（毛重零點貳公克）沒收銷燬
之，扣案之注射針筒壹支沒收。
    犯罪事實
一、甲○○前於民國（下同）九十、九十一年間因毒品案件，經
    本院各判處有期徒刑六月、五月、一年、六月，並定應執行
    刑十月、一年四月確定，經接續執行，於九十三年四月二十
    七日假釋縮刑期滿執行完畢（本件已構成累犯）；又其曾於
    八十七、八十九年間經本院裁定並經執行觀察勒戒、強制戒
    治，最後一次強制戒治係於九十一年四月三日執行完畢。詎
    甲○○仍不知悔改，於上開強制戒治執行完畢後之五年內，
    復基於施用第一級毒品海洛因之概括犯意，自九十四年四月
    底起至同年九月十八日二十二時許止，在臺中市○○區○○
    路五巷一三七弄六十七號七樓住處內，以針筒注射方式，約
    二、三天一次，連續施用第一級毒品海洛因多次；又另基於
    施用第二級毒品甲基安非他命之犯意，於九十四年九月十七
    日十五時許，在臺中縣大里市仁愛醫院附近之友人住家，將
    安非他命置於玻璃球內，以火燒烤，使之產生煙霧，再以口
    吸入之方式，施用第二級毒品甲基安非他命一次。嗣於九十
    四年九月十九日十二時許，甲○○在上揭施用海洛因犯行未
    為有偵查犯罪職務之公務員知悉前，即持其所有供施用之海
    洛因毒品一包 (毛重０點二公克）及其所有供施用海洛因所
    用之注射針筒一支至臺灣臺中地方法院檢察署向檢察官自首
    其施用海洛因犯行，復經採尿送驗結果，始查知其施用安非
    他命犯行。
二、案經甲○○自首施用第一級毒品海洛因，復經臺灣臺中地方
    法院檢察署檢察官偵查起訴，再經本院合議庭裁定由受命法
    官獨任行簡式審判程序。
    理  由
一、訊據被告甲○○對上揭連續施用海洛因多次及上揭施用甲基
    安非他命一次之犯行於本院坦承不諱，復有被告所有供施用
    之海洛因一包（毛重０點二公克）及其所有供施用海洛因所
    用之注射針筒一支扣案可稽，且被告於九十四年九月十九日
    經採尿送驗，以氣相層析質譜儀檢驗結果，呈嗎啡、安非他
    命、甲基安非他命陽性反應，此有詮昕科技股份有限公司出
    具之濫用藥物尿液檢驗報告書一紙在卷可參．足認被告自白
    與事實相符。再查，被告曾於八十七、八十九年間經本院裁
    定並經執行觀察勒戒、強制戒治，最後一次強制戒治係於九
    十一年四月三日執行完畢等情，有臺灣高等法院被告前案紀
    錄表在卷可佐，從而，被告確係於前開強制戒治執行完畢後
    五年內再犯本件施用第一級毒品、第二級毒品犯行亦堪認定
    。事證明確，被告上揭犯行均堪認定。
二、核被告甲○○所為，係犯毒品危害防制條例第十條第一項之
    施用第一級毒品罪、同條第二項之施用第二級毒品罪。其持
    有第一級毒品、第二級毒品之低度行為，分別為施用第一級
    毒品、第二級毒品之高度行為所吸收，均不另論罪。再被告
    施用第一級毒品海洛因多次犯行，時間緊接，所犯構成要件
    相同，顯係基於概括犯意反覆為之，為連續犯，論以一施用
    第一級毒品罪，並依法加重其刑；再被告前於九十、九十一
    年間因毒品案件，經本院各判處有期徒刑六月、五月、一年
    、六月，並定應執行刑十月、一年四月確定，經接續執行，
    於九十三年四月二十七日假釋縮刑期滿執行完畢，有臺灣臺
    中地方法院檢察署刑案資料查註紀錄表在卷可佐，其於五年
    以內再犯本件有期徒刑以上之二罪，均為累犯，均應依刑法
    第四十七條規定加重其刑，並就其施用海洛因犯行部分遞加
    之。又被告在有偵查犯罪職權之公務員知悉其犯施用海洛因
    犯行前，即主動於九十四年九月十九日向臺灣臺中地方法院
    檢察署檢察官自首其施用海洛因犯行，有臺灣臺中地方法院
    檢察署申告單及被告九十四年九月十九日偵訊筆錄在卷可佐
    ，其對施用海洛因犯行自首而受裁判，核與自首規定相符，
    爰依法就其所犯施用海洛因犯行部分減輕其刑。又被告所犯
    施用海洛因犯行部分，同時具加重減輕事由，爰依法先加後
    減。再被告所犯前開施用第一級毒品、施用第二級毒品二罪
    間，犯意各別，行為互殊，應予分論併罰。爰審酌被告甲○
    ○前因施用毒品犯行，業經強制戒治，猶一再施用毒品不輟
    ，無視於毒品對於自身健康之戕害及國家對於杜絕毒品犯罪
    之禁令，其行可議，然施用毒品之行為係屬自戕行為，對於
    社會所產生之潛在危害性尚屬輕微，且被告甲○○犯後係主
    動持扣案海洛因及注射針筒向檢察官自首其施用海洛因犯行
    ，足見其勇於認錯並有心戒治毒品，確有悔悟之意，再其本
    件坦承犯行，態度良好等一切情狀，各量處如主文所示之刑
    ，並定其應執行之刑，以賜其自新之機。
三、扣案之海洛因一包（毛重０點二公克），係被告所有供施用
    之第一級毒品，爰依法宣告沒收銷燬；再扣案之注射針筒一
    支，係被告所有供施用海洛因所用之物，亦據被告陳明在卷
    ，爰依法宣告沒收。
據上論斷，應依刑事訴訟法第二百七十三條之一第一項、第二百
九十九條第一項前段，毒品危害防制條例第十條第一項、第二項
、第十八條第一項前段，刑法第十一條、第五十六條、第四十七
條、第六十二條前段、第三十八條第一項第二款、第五十一條第
五款，判決如主文。
中　　華　　民　　國　　94　　年　　12　　月　　26　　日
                  刑事第十庭    法  官  黃家慧
上正本證明與原本無異。
如不服本判決，應於送達後十日內向本院提出上訴狀（須附繕
本），上訴於臺灣高等法院臺中分院。
                                書記官  張美鶯
中　　華　　民　　國　　94　　年　　12　　月　　26　　日
附論罪科刑法條
毒品危害防制條例第十條：
施用第一級毒品者，處六月以上五年以下有期徒刑。
施用第二級毒品者，處三年以下有期徒刑。
